# 请教陈版：是否涉及对外捐赠

提问人：跨度防 护 时间：2021-03-16 17:28:00
案例：甲公司建设一项目，建成后需要耗用大量电力，目前所在区域没有相应规模的变电站。由于政府另行建设周期较长，因此甲公司打算出自建设，建成后无偿移交给政府。甲公司这样做的原因是：自行出资周期短，可尽快实现效益；另外，以后用电可以优惠，但初步测算，需要 20 年方能回本。否则项目将停滞，自行出资也是无奈之举。
请教陈版：
1 、甲公司出钱建设，是挂在在建工程吗？以后所有权不是甲公司的；
2 、属于向政府捐赠吗？建设过程中的以及移交后如何进行账务处理？
3 、未来甲公司可以优惠用电，如何进行账务处理？

回答人：chenyiwei
如果该设施的主要受益者还是甲公司自身，则甲公司自行出资建设相当于取得一项用电权的必要支出，建议确认为长期待摊费用，在建成移交给政府后，在预计的受益年限内摊销。这不属于无偿捐赠。